Inventaris van het archief van het Ministerie van Binnenlandse Zaken: Afdeling Binnenlands Bestuur, 1848-1878
Nationaal Archief, Den Haag
Ministerie van Binnenlandse Zaken; Binnenlands Bestuur
BiZa / Binnenlands Bestuur, 1848-1878
oudste stuk - jongste stuk: 1848-1878
B24034
1435 inventarisnummer(s); 154,50 meter
Normale geschreven en gedrukte documenten, geen bijzondere handschriften.
Nationaal Archief, Den Haag
Ministerie van Binnenlandse Zaken, 2e Afdeling Binnenlands Bestuur; Ministerie van Binnenlandse Zaken, 2e Afdeling Binnenlands Bestuur, Bureau Statistiek
De afdeling Binnenlands Bestuur was belast met het toezicht op de bestuurlijke en financiële organisatie van de lagere overheden. Onder Binnenlands Bestuur viel ook de verantwoordelijkheid voor de handhaving van de openbare orde en veiligheid. Het archief bevat voornamelijk stukken over: het bestuur van provincies en gemeenten (Gemeentewet van 1851, grensscheidingen, verkiezingen, benoeming van burgemeesters); financiën van provincies en gemeenten (gemeentelijke eigendommen, plaatselijke belastingen, schulden); handhaving van de openbare orde; politie; toezicht op vervoersdiensten, markten e.d. Het archief is voor het overgrote deel chronologisch geordend, met indices en klappers als toegangen. Buiten het verbaal gehouden zijn onder meer de stukken betreffende de Kieswet van 1850.
Geschiedenis van het archiefbeheer
De hierachter geregistreerde 1380 portefeuilles werden in het verleden vermoedelijk als een afgesloten geheel door het ministerie van Binnenlandse Zaken aan de rijksarchiefdienst overgedragen en betreffen de afdeling "Binnenlands Bestuur".
De verwerving van het archief
Het archief is krachtens bepalingen van de Archiefwet overgebracht.
Aanwijzingen voor de gebruiker
Openbaarheidsbeperkingen
Volledig openbaar.
Materiële beperkingen
Het archief kent geen beperkingen voor het raadplegen van stukken als gevolg van slechte materiële staat.
Aanvraaginstructie
Openbare archiefstukken kunnen online worden aangevraagd en gereserveerd. U kunt dit ook via de terminals in de studiezaal van het Nationaal Archief doen. Om te kunnen reserveren dient u de volgende stappen te volgen:
Creëer een account of log in.
Selecteer in de archiefinventaris een archiefstuk.
Klik op ‘Reserveer’ en kies een tijdstip van inzage.
Verwant materiaal
Beschikbaarheid van kopieën
Inventarisnummers van dit archief zijn niet in kopievorm beschikbaar
Verwante archieven
Voor de archieven van het Binnenlands Bestuur voor de periode 1817-1847 zie toegangsnummer 2.04.01.
En voor de periode 1870-1957 zie nummer 2.04.57.
Stukken betreffende strandvonderij en over maten en gewichten zijn ten dele in aparte inventarissen beschreven, respectievelijk onder nummers 2.04.38 en 2.04.53.17. Daarnaast is ook een serie Registers gemeentebesturen apart geïnventariseerd onder nummer 2.04.53.18.
Beschrijving van de series en archiefbestanddelen
- Verbaal, I
  - Verbaal, besluiten van de minister, met ingekomen en minuten van uitgaande stukken., 1848 - 1878; div.nrs.
    - 1-11 augustus 1848, 1
    - 12-22 augustus 1848, 2
    - 23-31 augustus 1848, 3
    - 1-12 september 1848, 4
    - 13-19 september 1848, 5
    - 20-30 september 1848, 6
    - 2-11 oktober 1848, 7
    - 12-20 oktober 1848, 8
    - 21-30 oktober 1848, 9
    - 1-10 november 1848, 10
    - 11-20 november 1848, 11
    - 21-30 november 1848, 12
    - 1-9 december 1848, 13
    - 11-16 december 1848, 14
    - 17-22 december 1848, 15
    - 23-30 december 1848, 16
    - 2-10 januari 1849, 17
    - 11-21 januari 1849, 18
    - 24-31 januari 1849, 19
    - 1-8 februari 1849, 20
    - 9-17 februari 1849, 21
    - 19-28 februari 1849, 22
    - 1-10 maart 1849, 23
    - 12-21 maart 1849, 24
    - 22-31 maart 1849, 25
    - 2-16 april 1849, 26
    - 17-30 april 1849, 27
    - 1-21 mei 1849, 28
    - 22-31 mei 1849, 29
    - 1-8 juni 1849, 30
    - 11-20 juni 1849, 31
    - 21-31 juni 1849, 32
    - 2-14 juli 1849, 33
    - 15-23 juli 1849, 34
    - 24-31 juli 1849, 35
    - 1-7 augustus 1849, 36
    - 8-16 augustus 1849, 37
    - 17-24 augustus 1849, 38
    - 25-31 augustus 1849, 39
    - Consideratiën ontwerp Gemeentewet " De Kempenaar".1849, 40
    - 1-12 september 1849, 41
    - 13-20 september 1849, 42
    - 21-29 september 1849, 43
    - 1-6 oktober 1849, 44
    - 8-16 oktober 1849, 45
    - 17-25 oktober 1849, 46
    - 26-31 oktober 1849, 47
    - 1-8 november 1849, 48
    - 9-20 november 1849, 49
    - Plaatselijk Bestuur Zuid-Holland, nrs. 19, 22, 23 en 27.11-26 okt. en 19-24 nov., 50
    - 21-30 november 1849, 51
    - 1-10 december 1849, 52
    - 11-18 december 1849, 53
    - 19-26 december 1849, 54
    - 27-31 december 1849, 55
    - 1-8 januari 1850, 56
    - 9-14 januari 1850, 57
    - 15-20 januari 1850, 58
    - 21-26 januari 1850, 59
    - 27-31 januari 1850, 60
    - 1-8 februari 1850, 61
    - 9-17 februari 1850, 62
    - 18-28 februari 1850, 63
    - 1-11 maart 1850, 64
    - 12-19 maart 1850, 65
    - 20-30 maart 1850, 66
    - 2-12 april 1850, 67
    - 13-22 april 1850, 68
    - 23-30 april 1850, 69
    - 1-11 mei 1850, 70
    - 13-21 mei 1850, 71
    - 22-31 mei 1850, 72
    - 1-10 juni 1850, 73
    - 11-21 juni 1850, 74
    - 22-30 juni 1850, 75
    - 1-12 juli 1850, 76
    - 13-22 juli 1850, 77
    - 23-31 juli 1850, 78
    - 1-10 augustus 1850, 79
    - 11-16 augustus 1850, 80
    - 17-22 augustus 1850, 81
    - 23-31 augustus 1850, 82
    - 1-6 september 1850, 83
    - 7-10 september 1850, 84
    - 11-16 september 1850, 85
    - 17-21 september 1850, 86
    - 23-30 september 1850, 87
    - 1-9 oktober 1850, 88
    - 10-15 oktober 1850, 89
    - 16-24 oktober 1850, 90
    - 25-31 oktober 1850, 91
    - 1-9 november 1850, 92
    - 10-17 november 1850, 93
    - 16-24 november 1850, 94
    - 25-30 november 1850, 95
    - 1-10 december 1850, 96
    - 11-17 december 1850, 97
    - 18-23 december 1850, 98
    - 24-31 december 1850, 99
    - 1-10 januari 1851, 100
    - 11-20 januari 1851, 101
    - 21-31 januari 1851, 102
    - 1-9 februari 1851, 103
    - 10-18 februari 1851, 104
    - 20-28 februari 1851, 105
    - 27 februari 1851, 106
    - 1-7 maart 1851, 107
    - 8-16 maart 1851, 108
    - 17-22 maart 1851, 109
    - 24-31 maart 1851, 110
    - 1-8 april 1851, 111
    - 9-18 april 1851, 112
    - 19-23 april 1851, 113
    - 24-30 april 1851, 114
    - 1-12 mei 1851, 115
    - 13-25 mei 1851, 116
    - 26-31 mei 1851, 117
    - 2-8 juni 1851, 118
    - 10-20 juni 1851, 119
    - 21-30 juni 1851, 120
    - 1-10 juli 1851, 121
    - 11-16 juli 1851, 122
    - 17-24 juli 1851, 123
    - 25-31 juli 1851, 124
    - 1-8 augustus 1851, 125
    - 9-20 augustus 1851, 126
    - 21-30 augustus 1851, 127
    - 1-10 september 1851, 128
    - 11-22 september 1851, 129
    - 23-30 september 1851, 130
    - 1-9 oktober 1851, 131
    - 10-17 oktober 1851, 132
    - 18-24 oktober 1851, 133
    - 25-31 oktober 1851, 134
    - 1-9 november 1851, 135
    - 10-15 november 1851, 136
    - 17-22 november 1851, 137
    - 23-29 november 1851, 138
    - 1-4 december 1851, 139
    - 5-8 december 1851, 140
    - 9-12 december 1851, 141
    - 13-16 december 1851, 142
    - 17-20 december 1851, 143
    - 21-26 december 1851, 144
    - 27-31 december 1851, 145
    - 1-6 januari 1852, 146
    - 7-12 januari 1852, 147
    - 13-19 januari 1852, 148
    - 20-24 januari 1852, 149
    - 25-31 januari 1852, 150
    - 1-4 februari 1852, 151
    - 5-10 februari 1852, 152
    - 11-16 februari 1852, 153
    - 17-22 februari 1852, 154
    - 23-29 februari 1852, 155
    - 1-5 maart 1852, 156
    - 6-11 maart 1852, 157
    - 12-15 maart 1852, 158
    - 16-20 maart 1852, 159
    - 22-27 maart 1852, 160
    - 29-30 maart 1852, 161
    - 1-4 april 1852, 162
    - 5-7 april 1852, 163
    - 8-13 april 1852, 164
    - 14-20 april 1852, 165
    - 21-26 april 1852, 166
    - 27-30 april 1852, 167
    - 29 april 1852, no.23, 168
    - 1-7 mei 1852, 169
    - 8-12 mei 1852, 170
    - 13-21 mei 1852, 171
    - 22-31 mei 1852, 172
    - 1-5 juni 1852, 173
    - 6-10 juni 1852, 174
    - 11-16 juni 1852, 175
    - 17-23 juni 1852, 176
    - 24-30 juni 1852, 177
    - 1-9 juli 1852, 178
    - 10-17 juli 1852, 179
    - 18-21 juli 1852, 180
    - 22-27 juli 1852, 181
    - 28-31 juli 1852, 182
    - 1-6 augustus 1852, 183
    - 7-11 augustus 1852, 184
    - 12-15 augustus 1852, 185
    - 16-20 augustus 1852, 186
    - 21-26 augustus 1852, 187
    - 27-30 augustus 1852, 188
    - 1-4 september 1852, 189
    - 5-9 september 1852, 190
    - 10-13 september 1852, 191
    - 14-16 september 1852, 192
    - 17-20 september 1852, 193
    - 21-24 september 1852, 194
    - 25-30 september 1852, 195
    - 1-5 oktober 1852, 196
    - 6-8 oktober 1852, 197
    - 9-14 oktober 1852, 198
    - 15-18 oktober 1852, 199
    - 19-22 oktober 1852, 200
    - 23-26 oktober 1852, 201
    - 27-31 oktober 1852, 202
    - 1-4 november 1852, 203
    - 5-8 november 1852, 204
    - 9-13 november 1852, 205
    - 14-17 november 1852, 206
    - 18-24 november 1852, 207
    - 25-30 november 1852, 208
    - 1-5 december 1852, 209
    - 6-10 december 1852, 210
    - 11-16 december 1852, 211
    - 17-23 december 1852, 212
    - 24-31 december 1852, 213
    - 3-10 januari 1853, 214
    - 11-17 januari 1853, 215
    - 18-25 januari 1853, 216
    - 26-31 januari 1853, 217
    - 1-8 februari 1853, 218
    - 9-15 februari 1853, 219
    - 16-23 februari 1853, 220
    - 24-28 februari 1853, 221
    - 1-7 maart 1853, 222
    - 8-16 maart 1853, 223
    - 17-23 maart 1853, 224
    - 24-28 maart 1853, 225
    - 29-31 maart 1853, 226
    - 1-6 april 1853, 227
    - 7-11 april 1853, 228
    - 12-18 april 1853, 229
    - 19-25 april 1853, 230
    - 26-30 april 1853, 231
    - 2-7 mei 1853, 232
    - 9-14 mei 1853, 233
    - 17-21 mei 1853, 234
    - 23-26 mei 1853, 235
    - 27-31 mei 1853, 236
    - 1-6 juni 1853, 237
    - 7-11 juni 1853, 238
    - 13-20 juni 1853, 239
    - 21-25 juni 1853, 240
    - 27-30 juni 1853, 241
    - 1-6 juli 1853, 242
    - 7-13 juli 1853, 243
    - 14-18 juli 1853, 244
    - 19-22 juli 1853, 245
    - 23-26 juli 1853, 246
    - 27-31 juli 1853, 247
    - 1-5 augustus 1853, 248
    - 7-11 augustus 1853, 249
    - 13-20 augustus 1853, 250
    - 18-21 augustus 1853, 251
    - 23-26 augustus 1853, 252
    - 27-31 augustus 1853, 253
    - 1-5 september 1853, 254
    - 6-12 september 1853, 255
    - 13-16 september 1853, 256
    - 17-22 september 1853, 257
    - 23-27 september 1853, 258
    - 28-30 september 1853, 259
    - 1-7 oktober 1853, 260
    - 8-13 oktober 1853, 261
    - 14-20 oktober 1853, 262
    - 21-26 oktober 1853, 263
    - 27-31 oktober 1853, 264
    - 1-7 november 1853, 265
    - 8-15 november 1853, 266
    - 16-23 november 1853, 267
    - 24-30 november 1853, 268
    - 1-5 december 1853, 269
    - 6-12 december 1853, 270
    - 13-19 december 1853, 271
    - 20-24 december 1853, 272
    - 27-31 december 1853, 273
    - 2-7 januari 1854, 274
    - 9-13 januari 1854, 275
    - 14-19 januari 1854, 276
    - 20-25 januari 1854, 277
    - 26-31 januari 1854, 278
    - 1-7 februari 1854, 279
    - 8-14 februari 1854, 280
    - 15-22 februari 1854, 281
    - 23-28 februari 1854, 282
    - 1-7 maart 1854, 283
    - 8-13 maart 1854, 284
    - 14-19 maart 1854, 285
    - 20-25 maart 1854, 286
    - 27-31 maart 1854, 287
    - 1-7 april 1854, 288
    - 8-15 april 1854, 289
    - 18-22 april 1854, 290
    - 24-30 april 1854, 291
    - 1-8 mei 1854, 292
    - 9-16 mei 1854, 293
    - 17-24 mei 1854, 294
    - 26-31 mei 1854, 295
    - 1-8 juni 1854, 296
    - 9-16 juni 1854, 297
    - 17-22 juni 1854, 298
    - 23-30 juni 1854, 299
    - 1-11 juli 1854, 300
    - 12-17 juli 1854, 301
    - 18-25 juli 1854, 302
    - 26-31 juli 1854, 303
    - 1-8 augustus 1854, 304
    - 9-15 augustus 1854, 305
    - 16-21 augustus 1854, 306
    - 22-28 augustus 1854, 307
    - 29-31 augustus 1854, 308
    - 1-7 september 1854, 309
    - 8-15 september 1854, 310
    - 16-24 september 1854, 311
    - 25-30 september 1854, 312
    - 1-7 oktober 1854, 313
    - 8-15 oktober 1854, 314
    - 16-24 oktober 1854, 315
    - 25-31 oktober 1854, 316
    - 1-6 november 1854, 317
    - 7-14 november 1854, 318
    - 15-22 november 1854, 319
    - 23-30 november 1854, 320
    - 1-10 december 1854, 321
    - 11-15 december 1854, 322
    - 16-22 december 1854, 323
    - 23-30 december 1854, 324
    - 1-10 januari 1855, 325
    - 11-17 januari 1855, 326
    - 18-24 januari 1855, 327
    - 25-31 januari 1855, 328
    - 1-7 februari 1855, 329
    - 8-19 februari 1855, 330
    - 20-28 februari 1855, 331
    - 1-14 maart 1855, 332
    - 15-23 maart 1855, 333
    - 24-31 maart 1855, 334
    - 2-7 april 1855, 335
    - 10-15 april 1855, 336
    - 16-21 april 1855, 337
    - 23-30 april 1855, 338
    - 1-9 mei 1855, 339
    - 10-16 mei 1855, 340
    - 18-25 mei 1855, 341
    - 26-31 mei 1855, 342
    - 1-5 juni 1855, 343
    - 6-11 juni 1855, 344
    - 12-16 juni 1855, 345
    - 18-22 juni 1855, 346
    - 23-30 juni 1855, 347
    - 2-7 juli 1855, 348
    - 9-13 juli 1855, 349
    - 14-18 juli 1855, 350
    - 19-24 juli 1855, 351
    - 25-31 juli 1855, 352
    - 1-8 augustus 1855, 353
    - 9-13 augustus 1855, 354
    - 14-18 augustus 1855, 355
    - 20-24 augustus 1855, 356
    - 25-31 augustus 1855, 357
    - 1-5 september 1855, 358
    - 6-10 september 1855, 359
    - 11-15 september 1855, 360
    - 17-22 september 1855, 361
    - 24-26 september 1855, 362
    - 27-29 september 1855, 363
    - 1-5 oktober 1855, 364
    - 6-9 oktober 1855, 365
    - 10-13 oktober 1855, 366
    - 15-18 oktober 1855, 367
    - 19-22 oktober 1855, 368
    - 24-27 oktober 1855, 369
    - 29-31 oktober 1855, 370
    - 1-3 november 1855, 371
    - 5-7 november 1855, 372
    - 8-10 november 1855, 373
    - 12-16 november 1855, 374
    - 17-20 november 1855, 375
    - 21-26 november 1855, 376
    - 27-30 november 1855, 377
    - 1-6 december 1855, 378
    - 7-12 december 1855, 379
    - 13-15 december 1855, 380
    - 17-21 december 1855, 381
    - 22 december 1855, 382
    - 24-27 december 1855, 383
    - 28-31 december 1855, 384
    - 2-7 januari 1856, 385
    - 8-13 januari 1856, 386
    - 14-19 januari 1856, 387
    - 21-29 januari 1856, 388
    - 28-31 januari 1856, 389
    - 1-6 februari 1856, 390
    - 7-12 februari 1856, 391
    - 13-19 februari 1856, 392
    - 20-25 februari 1856, 393
    - 26-29 februari 1856, 394
    - 1-4 maart 1856, 395
    - 5-8 maart 1856, 396
    - 10-12 maart 1856, 397
    - 13-19 maart 1856, 398
    - 20-26 maart 1856, 399
    - 27-31 maart 1856, 400
    - 1-7 april 1856, 401
    - 8-14 april 1856, 402
    - 15-19 april 1856, 403
    - 21-25 april 1856, 404
    - 26-30 april 1856, 405
    - 2-6 mei 1856, 406
    - 8-14 mei 1856, 407
    - 14-19 mei 1856, 408
    - 20-24 mei 1856, 409
    - 26-29 mei 1856, 410
    - 30-31 mei 1856, 411
    - 2-6 juni 1856, 412
    - 7-11 juni 1856, 413
    - 12-14 juni 1856, 414
    - 16-18 juni 1856, 415
    - 19-23 juni 1856, 416
    - 24-27 juni 1856, 417
    - 28-30 juni 1856, 418
    - 1-4 juli 1856, 419
    - 5-8 juli 1856, 420
    - 9-12 juli 1856, 421
    - 14-15 juli 1856, 422
    - 16-19 juli 1856, 423
    - 21-25 juli 1856, 424
    - 26-31 juli 1856, 425
    - 1-8 augustus 1856, 426
    - 9-15 augustus 1856, 427
    - 16-21 augustus 1856, 428
    - 22-30 augustus 1856, 429
    - 1-6 september 1856, 430
    - 8-13 september 1856, 431
    - 15-20 september 1856, 432
    - 22-30 september 1856, 433
    - 1-9 oktober 1856, 434
    - 10-17 oktober 1856, 435
    - 18-24 oktober 1856, 436
    - 25-31 oktober 1856, 437
    - 1-7 november 1856, 438
    - 8-14 november 1856, 439
    - 15-22 november 1856, 440
    - 24-26 november 1856, 441
    - 27-29 november 1856, 442
    - 1-4 december 1856, 443
    - 5-9 december 1856, 444
    - 10-15 december 1856, 445
    - 16-19 december 1856, 446
    - 20-26 december 1856, 447
    - 27-31 december 1856, 448
    - 2-7 januari 1857, 449
    - 8-14 januari 1857, 450
    - 15-23 januari 1857, 451
    - 24-31 januari 1857, 452
    - 2-7 februari 1857, 453
    - 9-14 februari 1857, 454
    - 16-23 februari 1857, 455
    - 24-28 februari 1857, 456
    - 2-7 maart 1857, 457
    - 9-16 maart 1857, 458
    - 17-24 maart 1857, 459
    - 25-31 maart 1857, 460
    - 1-11 april 1857, 461
    - 13-23 april 1857, 462
    - 24-30 april 1857, 463
    - 1-11 mei 1857, 464
    - 12-22 mei 1857, 465
    - 23-31 mei 1857, 466
    - 2-10 juni 1857, 467
    - 11-19 juni 1857, 468
    - 20-30 juni 1857, 469
    - 1-7 juli 1857, 470
    - 10-11 juli 1857, 471
    - 18-23 juli 1857, 472
    - 24-31 juli 1857, 473
    - 1-10 augustus 1857, 474
    - 11-24 augustus 1857, 475
    - 25-31 augustus 1857, 476
    - 1-8 september 1857, 477
    - 9-17 september 1857, 478
    - 18-24 september 1857, 479
    - 25-30 september 1857, 480
    - 1-7 oktober 1857, 481
    - 8-14 oktober 1857, 482
    - 15-22 oktober 1857, 483
    - 23-31 oktober 1857, 484
    - 2-6 november 1857, 484A
    - 7-14 november 1857, 485
    - 16-20 november 1857, 486
    - 21-25 november 1857, 487
    - 26-30 november 1857, 488
    - 1-11 december 1857, 489
    - 12-19 december 1857, 490
    - 21-31 december 1857, 492
    - 2-12 januari 1858, 493
    - 13-20 januari 1858, 494
    - 21-31 januari 1858, 495
    - 1-7 februari 1858, 496
    - 8-18 februari 1858, 497
    - 19-28 februari 1858, 498
    - 1-10 maart 1858, 499
    - 11-19 maart 1858, 500
    - 20-31 maart 1858, 501
    - 1-9 april 1858, 502
    - 10-20 april 1858, 503
    - 21-30 april 1858, 504
    - 1-10 mei 1858, 505
    - 11-21 mei 1858, 506
    - 22-31 mei 1858, 507
    - 1-7 juni 1858, 508
    - 8-15 juni 1858, 509
    - 16-30 juni 1858, 510
    - 1-12 juli 1858, 511
    - 13-22 juli 1858, 512
    - 23-31 juli 1858, 513
    - 2-9 augustus 1858, 514
    - 10-16 augustus 1858, 515
    - 17-24 augustus 1858, 516
    - 25-31 augustus 1858, 517
    - 1-11 september 1858, 518
    - 13-20 september 1858, 519
    - 21-30 september 1858, 520
    - 1-9 oktober 1858, 521
    - 11-19 oktober 1858, 522
    - 20-30 oktober 1858, 523
    - 1-8 november 1858, 524
    - 9-15 november 1858, 525
    - 16-23 november 1858, 526
    - 24-30 november 1858, 527
    - 1-8 december 1858, 528
    - 9-15 december 1858, 529
    - 16-24 december 1858, 530
    - 27-31 december 1858, 531
    - 3-11 januari 1859, 532
    - 12-21 januari 1859, 533
    - 22-31 januari 1859, 534
    - 1-9 februari 1859, 535
    - 10-20 februari 1859, 536
    - 21-28 februari 1859, 537
    - 1-5 maart 1859, 538
    - 8-15 maart 1859, 539
    - 16-24 maart 1859, 540
    - 25-31 maart 1859, 541
    - 1-9 april 1859, 542
    - 10-18 april 1859, 543
    - 19-30 april 1859, 544
    - 2-12 mei 1859, 545
    - 13-21 mei 1859, 546
    - 23-31 mei 1859, 547
    - 1-10 juni 1859, 548
    - 11-20 juni 1859, 549
    - 21-30 juni 1859, 550
    - 1-9 juli 1859, 551
    - 11-16 juli 1859, 552
    - 18-23 juli 1859, 553
    - 25-30 juli 1859, 554
    - 1-9 augustus 1859, 555
    - 10-17 augustus 1859, 556
    - 18-25 augustus 1859, 557
    - 26-31 augustus 1859, 558
    - 1-5 september 1859, 559
    - 6-12 september 1859, 560
    - 13-19 september 1859, 561
    - 20-26 september 1859, 562
    - 27-30 september 1859, 563
    - 1-5 oktober 1859, 564
    - 6-10 oktober 1859, 565
    - 11-15 oktober 1859, 566
    - 17-21 oktober 1859, 567
    - 22-31 oktober 1859, 568
    - 1-8 november 1859, 569
    - 9-10 november 1859, 570
    - 11-16 november 1859, 571
    - 17-18 november 1859, 572
    - 19-25 november 1859, 573
    - 26-29 november 1859, 574
    - 1-6 december 1859, 575
    - 7-13 december 1859, 576
    - 14-16 december 1859, 577
    - 17-21 december 1859, 578
    - 22-25 december 1859, 579
    - 27-31 december 1859, 580
    - 2-9 januari 1860, 581
    - 10-18 januari 1860, 582
    - 19-24 januari 1860, 583
    - 25-31 januari 1860, 584
    - 1-11 februari 1860, 585
    - 13-20 februari 1860, 586
    - 21-29 februari 1860, 587
    - 1-9 maart 1860, 588
    - 10-16 maart 1860, 589
    - 17-25 maart 1860, 590
    - 26-31 maart 1860, 591
    - 2-10 april 1860, 592
    - 11-17 april 1860, 593
    - 18-23 april 1860, 594
    - 24-30 april 1860, 595
    - 1-7 mei 1860, 596
    - 9-18 mei 1860, 597
    - 19-25 mei 1860, 598
    - 26-31 mei 1860, 599
    - 1-8 juni 1860, 600
    - 9-15 juni 1860, 601
    - 16-22 juni 1860, 602
    - 23-30 juni 1860, 603
    - 2-10 juli 1860, 604
    - 11-15 juli 1860, 605
    - 16-19 juli 1860, 606
    - 20-25 juli 1860, 607
    - 26-31 juli 1860, 608
    - 1-7 augustus 1860, 609
    - 8-14 augustus 1860, 610
    - 15-21 augustus 1860, 611
    - 22-26 augustus 1860, 612
    - 27-31 augustus 1860, 613
    - 1-6 september 1860, 614
    - 7-8 september 1860, 615
    - 10-14 september 1860, 616
    - 15-20 september 1860, 617
    - 21-25 september 1860, 618
    - 26-29 september 1860, 619
    - 1-6 oktober 1860, 620
    - 8-12 oktober 1860, 621
    - 13-18 oktober 1860, 622
    - 19-28 oktober 1860, 623
    - 29-31 oktober 1860, 624
    - 1-5 november 1860, 625
    - 6-12 november 1860, 626
    - 13-18 november 1860, 627
    - 17-21 november 1860, 628
    - 22-24 november 1860, 629
    - 26-30 november 1860, 630
    - 1-5 december 1860, 631
    - 6-10 december 1860, 632
    - 11-15 december 1860, 633
    - 17-20 december 1860, 634
    - 22-24 december 1860, 635
    - 27-31 december 1860, 636
    - 2-7 januari 1861, 637
    - 8-11 januari 1861, 638
    - 12- januari 1861, 639
    - 12- januari 1861, 640
    - 14-19 januari 1861, 641
    - 21-31 januari 1861, 642
    - 1-4 februari 1861, 643
    - 5-10 februari 1861, 643A
    - 11-18 februari 1861, 644
    - 19-28 februari 1861, 645
    - 1-8 maart 1861, 646
    - 9-13 maart 1861, 647
    - 14-23 maart 1861, 648
    - 25-30 maart 1861, 649
    - 1-6 april 1861, 650
    - 8-14 april 1861, 651
    - 15-20 april 1861, 652
    - 22-30 april 1861, 653
    - 1-9 mei 1861, 654
    - 10-20 mei 1861, 655
    - 21-25 mei 1861, 656
    - 27-31 mei 1861, 657
    - 1-8 juni 1861, 658
    - 10-13 juni 1861, 659
    - 14-22 juni 1861, 660
    - 24-29 juni 1861, 661
    - 1-6 juli 1861, 662
    - 8-12 juli 1861, 663
    - 13-18 juli 1861, 664
    - 19-23 juli 1861, 665
    - 24-31 juli 1861, 666
    - 1-9 augustus 1861, 667
    - 10-17 augustus 1861, 668
    - 19-20 augustus 1861, 669
    - 21-31 augustus 1861, 670
    - 2-7 september 1861, 671
    - 9-13 september 1861, 672
    - 14-20 september 1861, 673
    - 21-30 september 1861, 674
    - 1-7 oktober 1861, 675
    - 8-16 oktober 1861, 676
    - 17-24 oktober 1861, 677
    - 25-31 oktober 1861, 678
    - 1-8 november 1861, 679
    - 9-16 november 1861, 680
    - 18-22 november 1861, 681
    - 22-30 november 1861, 682
    - 2-7 december 1861, 683
    - 9-14 december 1861, 684
    - 16-21 december 1861, 685
    - 22-31 december 1861, 686
    - 2-9 januari 1862, 687
    - 10-17 januari 1862, 688
    - 18-24 januari 1862, 689
    - 25-31 januari 1862, 690
    - 1-8 februari 1862, 691
    - 10-15 februari 1862, 692
    - 17-22 februari 1862, 693
    - 24-28 februari 1862, 694
    - 1-4 maart 1862, 695
    - 5-10 maart 1862, 696
    - 11-16 maart 1862, 697
    - 17-23 maart 1862, 698
    - 24-31 maart 1862, 699
    - 1-7 april 1862, 700
    - 8-16 april 1862, 701
    - 17-26 april 1862, 702
    - 25-30 april 1862, 703
    - 1-8 mei 1862, 704
    - 9-18 mei 1862, 705
    - 19-21 mei 1862, 706
    - 22-31 mei 1862, 707
    - 1-10 juni 1862, 708
    - 11-15 juni 1862, 709
    - 16-21 juni 1862, 710
    - 23-30 juni 1862, 711
    - 1-12 juli 1862, 712
    - 13-18 juli 1862, 713
    - 19-24 juli 1862, 714
    - 25-31 juli 1862, 715
    - 1-8 augustus 1862, 716
    - 9-17 augustus 1862, 717
    - 18-25 augustus 1862, 718
    - 26-31 augustus 1862, 719
    - 1-10 september 1862, 720
    - 11-22 september 1862, 721
    - 23-30 september 1862, 722
    - 1-10 oktober 1862, 723
    - 11-17 oktober 1862, 724
    - 18-26 oktober 1862, 725